臺灣士林地方法院刑事判決　　　　　　100年度審訴字第234號
　　公　訴　人　臺灣士林地方法院檢察署檢察官
　　被　　　告　李政憲
　　選任辯護人　陳明暉　律師
　　　　　　　　簡泰正　律師
上列被告因妨害性自主案件，經檢察官提起公訴（100 年度偵字
第2618號），本院判決如下：
    主  文
李政憲對於未滿十四歲之女子為性交，處有期徒刑參年貳月；又
對於未滿十四歲之女子為性交，處有期徒刑參年貳月；又對於十
四歲以上未滿十六歲之女子為性交，處有期徒刑陸月。應執行有
期徒刑陸年陸月。
    事  實
一、李政憲與警詢代號0000000000號（下稱Ａ女，民國《下同》
    85年12月10日生，真實姓名、年籍詳卷附真實姓名對照表）
    係師生關係，其明知Ａ女係未滿16歲之未成年人，且於99年
    12月10日前尚未滿14歲，竟分別基於對於未滿14歲之女子為
    性交及對於14歲以上未滿16歲之女子為性交之故意，先後於
    99年8 月6 日下午2 時許、99年8 月6 日至12月10日前某日
    、99年12月11日下午1 時許，在臺北縣八里鄉（現已改制為
    新北市○里區○○○○街12號「新八里汽車旅館」內、臺北
    市濱江國小附近某汽車旅館內及臺北市○○區○○路白石湖
    吊橋附近停車場之車牌號碼4270-DF 號自用小客車內，以其
    生殖器插入Ａ女陰道內之方式，與Ａ女發生性交行為共3 次
    。嗣因Ａ女之母（警詢代號000000000A，真實姓名、年籍詳
    卷附真實姓名對照表）發覺，始查悉上情。
二、案經Ａ女之母訴由臺北市政府警察局婦幼警察隊報請臺灣士
    林地方法院檢察署檢察官偵查起訴。
    理  由
壹、程序事項：
一、按被告以外之人於審判外之言詞或書面陳述，除法律有規定
    者外，不得作為證據；又從事業務之人於業務上或通常業務
    過程所須製作之紀錄文書及證明文書，除顯有不可信之情況
    者外，得為證據；另被告以外之人於審判外之陳述，雖不符
    合刑事訴訟法第159 條之1 至第159 條之4 之規定，而經當
    事人於審判程序同意作為證據，法院審酌該言詞陳述或書面
    陳述作成時之情況，認為適當者，亦得為證據，而當事人、
    代理人或辯護人於法院調查證據時，知有上開不得為證據之
    情形，而未於言詞辯論終結前聲明異議者，視為有前項之同
    意，刑事訴訟法第159 條第1 項、第159 條之4 第2 款及第
    159 條之5 分別定有明文。經查：
  (一)證人即被害人Ａ女於警詢中所為之陳述，為被告以外之人於
    審判外之言詞陳述，然經本院於審判程序提示予被告及其選
    任辯護人並告以要旨，經被告及其選任辯護人、檢察官均表
    示沒有意見，於言詞辯論終結前復未聲明異議，又本院審酌
    上開證人警詢筆錄之記載，並無不正取供之情事，且證人於
    警詢時亦無具結之可能，是就該審判外言詞陳述作成時之情
    況，應認為適當，依刑事訴訟法第159 條之5 規定意旨，具
    有證據能力。
  (二)臺北市立聯合醫院忠孝院區100 年1 月23日出具之受理疑似
    性侵害事件驗傷診斷書1 份（附於100 年度偵字第2618號偵
    查卷第45頁之證物袋），係刑事訴訟法第159 條之4 第2 款
    所稱從事業務之人於業務上所須製作之紀錄文書，且查無顯
    不可信之情況，依刑事訴訟法第159 條之4 第2 款規定，應
    認具有證據能力。
貳、實體事項：
一、上揭犯罪事實，業據被告李政憲於本院100 年4 月26日、5
    月25日準備程序期日及100 年6 月15日審判程序中坦承不諱
    ，核與證人即被害人Ａ女於警詢所指證之情節相符（參見10
    0 年度偵字第2618號偵查卷第4 頁至第12頁），且有臺北市
    立聯合醫院忠孝院區100 年1 月23日出具之受理疑似性侵害
    事件驗傷診斷書1 份附卷可憑（附於上開偵查卷第45頁之證
    物袋），足徵被告上開任意性自白與事實一致，堪予採信。
    本件事證明確，被告2 次對於未滿14歲之女子為性交及1次
    對於14歲以上未滿16歲之女子為性交之犯行洵堪認定，均應
    依法論科。
二、核被告李政憲於上開時、地，對於被害人Ａ女所為3 次性交
    行為，分別係犯刑法第227 條第1 項之對於未滿14歲之女子
    為性交罪及同條第3 項之對於14歲以上未滿16歲之女子為性
    交罪。被告所犯上開對於未滿14歲女子為性交罪2 罪及對於
    14歲以上未滿16歲之女子為性交罪1 罪，犯意各別，應予分
    論併罰。又兒童及少年福利法第70條第1 項規定：「成年人
    教唆、幫助或利用兒童及少年犯罪或與之共同實施犯罪或故
    意對其犯罪者，加重其刑至二分之一。但各該罪就被害人係
    兒童及少年已定有特別處罰規定者，不在此限。」，惟本件
    被告所犯之刑法第227 條第1 項及同條第3 項之罪，分別係
    就被害人之年齡未滿14歲及14歲以上未滿16歲為處罰條件，
    均應認係就被害人為兒童或少年所定之特別處罰規定，依兒
    童及少年福利法第70條第1 項但書規定，即毋庸再依該條前
    段規定加重其刑之必要，有最高法院93年度臺上字第2053號
    判決意旨可資參照。爰審酌被告為人師表，理應謹守師生間
    該有之分際，竟一時輕率失慮，未能克制自身之情慾衝動而
    與未成年之被害人Ａ女發生多次性交行為，衡其所為，實已
    影響被害人Ａ女身心健康之正常發展，惟考量被告犯後於本
    院審理中終能坦承犯行，顯有悔意，然迄今尚未能與被害人
    Ａ女及其法定代理人達成和解，兼衡其犯罪之動機、目的、
    手段、品行、智識程度、家庭生活狀況，及被告本身患有精
    神官能性憂鬱症（參見本院卷附被告之三軍總醫院精神科門
    診病歷）等一切情狀，分別量處如主文所示之刑，並定其應
    執行刑，以資儆懲。
據上論斷，應依刑事訴訟法第299 條第1 項前段，刑法第227 條
第1 項、第3 項、第51條第5 款，判決如主文。
本案經檢察官朱學瑛到庭執行職務。
中    華    民    國   100    年    6     月    30    日
            刑事第一庭審判長法  官  李育仁
                    
                            法  官  莊明達
                                    
                            法  官  王沛雷
以上正本與原本無異。
如不服本判決，應於收受判決後10日內向本院提出上訴書狀，並
應敘述具體理由。其未敘述上訴理由者，應於上訴期間屆滿後20
日內向本院補提理由書 (均須按他造當事人之人數附繕本)「 切
勿逕送上級法院」。
                            書記官  張竣閔
中    華    民    國   100    年    6     月    30    日
附錄本判決論罪科刑依據之法條：
刑法第227 條
對於未滿十四歲之男女為性交者，處3 年以上10年以下有期徒刑
。
對於未滿十四歲之男女為猥褻之行為者，處6 月以上5 年以下有
期徒刑。
對於十四歲以上未滿十六歲之男女為性交者，處7 年以下有期徒
刑。
對於十四歲以上未滿十六歲之男女為猥褻之行為者，處3 年以下
有期徒刑。
第1 項、第3 項之未遂犯罰之。